【裁判字號】    92,小上,34
【裁判日期】    920526
【裁判案由】    給付管理費
【裁判全文】
臺灣高雄地方法院民事判決  九十二年度小上字第三四號
    上  訴  人  永堂建設股份有限公司
    法定代理人  陳山龍
    被上訴人    甲○○
右當事人間給付管理費事件，上訴人對於中華民國九十二年一月九日本院高雄簡易庭
九十一年度雄小字第二八六六號小額訴訟判決提起上訴，本院裁定如左：
    主      文
上訴駁回。
第二審訴訟費用新台幣壹仟零參拾參元由上訴人負擔。
    理      由
一、按對於小額程序之第一審判決上訴，非以其違背法令為理由，不得為之，又上訴
    狀內應記載上訴理由，表明(一)原判決所違背之法令及具體內容。(二)依訴訟資料可
    認為原判決有違背法令之具體事實，民事訴訟法第四百三十六條之二十四第二項
    、同條之二十五，分別定有明文，而所謂判決有違背法令，乃指判決不適用法規
    或適用不當，亦為同法第四百六十八條所明定，且此亦為小額事件之上訴程序所
    準用（民事訴訟法第四百三十六條之三十二第二項參照），另以判決有不適用法
    規或適用不當為上訴理由時，其上訴狀或理由書應有具體之指摘，並揭示該法規
    之條項或內容，若係成文法以外之法則，應揭示該法則之旨趣，倘為司法院解釋
    或最高法院之判例，則應揭示該判解之字號或其內容，如依民事訴訟法第四百六
    十九條所列第一款至第五款事由提起上訴時（第六款未準用，參照同上民事訴訟
    法第四百三十六條之三十二第二項規定），其上訴狀或理由書應揭示合於該條款
    之事實，上訴理由狀如未依此項方法表明者，即難認為已對原判決之違背法令有
    具體之揭示，其上訴自難認為合法（最高法院七十一年台上字第三一四號判例要
    旨參照）。
二、本件上訴人上訴意旨略以被上訴人於前向伊購買伊所興築之「都會自然人大廈」
    編號Ａ３棟十二樓之房屋（門牌號碼為高雄市○○區○○街卅巷六號十二樓之一
    ）及地下室停車位（三十九號）乙個，雙方於買賣合約書中之住戶管理公約同意
    書中約明「本社區管理事項在本社區管理委員會正式成立前，本人同意委請貴公
    司代為處理各項管理事項，並由貴公司成立臨時管理中心代為管理，預收管理費
    用，並願遵守後列社區管理公約，俟本社區管委會成立後，本公約由貴公司移交
    住戶管理委員會收執以資遵守」等語，而被上訴人已於民國八十八年一月十二日
    完成交屋，至該大廈管理委員會於八十九年九月一日成立時止，其於應繳納之十
    九個月又十九天之以每月每坪新台幣（下同）四十五元計算之管理費及每位每月
    三百元之車位管理費計五萬八千四百六十七元竟均拒不繳納，而此諸費用於該管
    理委員會成立前已由伊代為墊付，伊本得就此向被上訴人請求返還，詎原審竟以
    伊僅係於該大廈管理委員會未正式成立前代為收取上開管理費用而已，如嗣後該
    大廈管理委員會已正式成立，則此管理費請求權依兩造前開契約書之約定即應移
    轉於該大廈之管理委員會而由其請求，因以該大廈管理委員會始為本件權利義務
    之當事人，伊並無請求權而駁回伊之請求，其認事用法自有違誤，為此乃依法提
    起本件上訴，請求廢棄原判決，並令被上訴人應給伊五萬八千四百六十七元及自
    起訴狀繕本送達之翌日起至清償日止按年息百分之五計算之利息等語。
三、本件訴訟標的金額為十萬元以下，原審乃依小額訴訟程序予以審理，而上訴人對
    於該小額訴訟第一審判決不服提起上訴，核其上訴理由狀所載，無非仍執與原審
    審理中同一主張之系爭管理費乃係被上訴人交屋後至該大廈之管理委員會成立前
    由其所代墊之費用，其自係有權請求之人云云，惟原審已於判決中明確說明上訴
    人依買賣合約書中之住戶管理公約同意書所定內容，其僅係於該大廈管理委員會
    未正式成立前代為收取上開管理費用，嗣如該大廈管理委員會已正式成立，則此
    管理費請求權即已移轉於該大廈之管理委員會，該大廈管理委員會始為本件之權
    利義務主體，因而認定上訴人對被上訴人並無以前所欠管理費之請求權，而上訴
    人於其所提上訴理由中除執此再為爭執外，並未具體指出原審判決有何不適用法
    規或適用法規不當之情形，且亦未揭示該法規之條項或其內容及合於民事訴訟法
    第四百六十九條所列各款之事實，自難認對該判決之如何違背法令已有具體之指
    摘，揆諸前揭說明，應認其上訴為不合法，自應予以駁回。
四、末按，於小額訴訟之上訴程序，法院為訴訟費用之裁判時，應確定其費用額，民
    事訴訟法第四百三十六條之十九第一項、第四百三十六條第三十二第一項規定甚
    明。本件第二審裁判費用既認定應由上訴人負擔，故上訴人所支出之第二審裁判
    費用九百六十五元及第二審送達郵費六十八元合計一千零三十三元，自應由上訴
    人負擔。
五、據上論結，本件上訴為不合法，合依民事訴訟法第四百三十六條之三十二第二項
    、第四百三十六條之十九第一項、第九十五條、第七十八條，裁定如主文。
中      華      民      國    九十二    年      五      月    二十六    日
                              臺灣高雄地方法院民事第五庭
~B審判長法官  黃蕙芳
~B法      官  林玉心
~B法      官  黃宏欽
右為正本係照原本作成。
本判決不得上訴。
中      華      民      國    九十二    年      五      月    二十六    日
~B法院書記官  史華齡


司法院資訊處製作；財團法人民間司法改革基金會備份。
